臺灣新北地方法院民事判決
111年度訴字第1008號
原      告    臺灣中小企業銀行股份有限公司

法定代理人    林謙浩  
訴訟代理人    王惠銘  
被      告    思源電料商行有限公司

兼法定代理人  蕭王金蘭

被      告    蕭允良  

              蕭瑋珉  

上列當事人間請求返還消費借貸款事件，經本院於民國111年6月
1日言詞辯論終結，判決如下：
    主      文
一、被告思源電料商行有限公司、被告蕭王金蘭、被告蕭允良及
    被告蕭瑋珉應連帶給付原告新臺幣肆佰萬元，及自民國一一
    ○年十一月二十一日起至清償日止，按年息分百分之一點六
    計算之利息，暨自一一○年十二月二十二日起至清償日止，
    其逾期在六個月以內者，按上開利率百分之十，逾期超過六
    個月者，按上開利率百分之二十計算之違約金。
二、被告思源電料商行有限公司、被告蕭王金蘭、被告蕭允良及
    被告蕭瑋珉應連帶給付原告新臺幣壹佰玖拾壹萬玖仟參拾玖
    元，及自民國一一○年十一月二十九日起至清償日止，按年
    息百分之三點零六計算之利息，暨自一一○年十二月三十日
    起至清償日止，其逾期在六個月以內者，按上開利率百分之
    十，逾期超過六個月者，按上開利率百分之二十計算之違約
    金。
三、訴訟費用由被告連帶負擔。
    事實及理由
壹、程序方面：
    按言詞辯論期日，當事人之一造不到場者，得依到場當事人
    之聲請，由其一造辯論而為判決；不到場之當事人經再次通
    知而仍不到場者，並得依職權由一造辯論而為判決，民事訴
    訟法第385條第1項定有明文。查本件被告蕭允良經合法通知
    未於言詞辯論期日到場，爰依原告之聲請，准予一造辯論而
    為判決。
貳、實體方面：
一、原告主張：
　㈠被告思源電料商行有限公司（下稱思源電料公司）邀同被告
    蕭王金蘭、被告蕭允良及被告蕭瑋珉（與思源電料公司、被
    告蕭王金蘭、被告蕭允良合稱被告，單指其一，逕稱公司名
    或姓名）為連帶保證人，分別於以下日期向原告借款：
　⒈民國108年10月29日與原告簽訂週轉金貸款契約乙紙，借款額
    度新臺幣（下同）400萬元，額度動用期間自108年10月30日
    起至109年10月30日止，隨後於109年9月21日出示授信動用
    申請書及借據借款400萬元，借款期間自109年9月21日起至1
    09年12月21日止，後於109年9月28日與原告簽訂契據條款變
    更契約，借款期間延長至110年12月21日止，利率按原告一
    年期定期儲蓄存款機動利率（到期時為0.84％）加計0.76％，
    合計1.6％，利息按月計付，本金到期一次清償。
　⒉109年9月28日與原告簽訂借據乙紙借款200萬元，借款期間自
    109年9月29日起至114年9月29日止，利率於110年6月30日前
    按中華郵政股份有限公司二年期定期儲金機動利率加計0.65
    5％，自110年7月1日起按中華郵政股份有限公司二年期定期
    儲金機動利率（現為1.095％）加計1.965％，合計共3.06％，
    並約定自實際撥款日起前1年按月付息，自第2年起再依年金
    法按月攤還。
　㈡詎料，被告之借款債務已屆清償期，除已攤還部分本金外，
    目前尚欠本金591萬9,039元（計算式：400萬元＋191萬9,039
    元＝591萬9,039元），迭經原告催繳，被告迄今未依約還款
    。爰依兩造簽訂之授信約定書第15條第1項約定及連帶保證
    之法律關係，主張視為全部到期並抵銷存款，被告業已喪失
    期限利益，依法被告自應負連帶清償責任。並聲明如主文第
    1項、第2項所示。
二、思源電料公司、蕭王金蘭、蕭瑋珉則以：對原告上開主張沒
    有意見，但目前沒有能力清償債務等語。並聲明：原告之訴
    駁回。
三、蕭允良已於相當時期受合法送達通知，未於言詞辯論期日到
    場，亦未提出任何書狀作任何聲明或陳述。
四、本院得心證之理由：
  ㈠按稱消費借貸者，謂當事人一方移轉金錢或其他代替物之所
    有權於他方，而約定他方以種類、品質、數量相同之物返還
    之契約；借用人應於約定期限內，返還與借用物種類、品質
    、數量相同之物，民法第474條第1項、第478條前段分別定
    有明文。經查，原告主張上揭事實，業據提出與其陳述相符
    之授信約定書、週轉金貸款契約書、授信動用申請書、借據
    、契據條款變更契約、原告一年期定期儲蓄存款機動利率歷
    史資料表、中華郵政股份有限公司二年期定期儲金機動利率
    歷史資料表、被告帳欠電腦資料表等件影本（見本院卷第13
    頁至第57頁）在卷為憑，應堪採信。是原告與思源電料公司
    間既成立上開消費借貸契約，依據前揭授信約定書第15條第
    1項約定：「立約人對貴行所負之一切債務，如有下列情形
    之一時，無須由貴行事先通知或催告，貴行得隨時收回部分
    借款或減少對立約人之授信額度或縮短借款期限，或視為部
    分或全部到期：㈠任何一宗債務不依約清償本金時。」，則
    思源電料公司經原告通知依約繳款，然未依期返還借款之本
    息，已喪失期限利益，其借款債務視為全部到期，是原告請
    求思源電料公司給付尚未清償之借款本金591萬9,039元，自
    屬有據。又思源電料公司既有前揭未依約償還本息之事實，
    原告自得請求其依約給付兩造約定之利息、違約金。
  ㈡次按數人負同一債務，明示對於債權人各負全部給付之責任
    者，為連帶債務。連帶債務之債權人，得對於債務人中之一
    人或數人或其全體，同時或先後請求全部或一部之給付。連
    帶債務未全部履行前，全體債務人仍負連帶責任，民法第27
    2條第1項、第273條分別定有明文。又保證債務之所謂連帶
    ，係指保證人與主債務人負同一債務，對於債權人各負全部
    給付之責任者而言，此就民法第272條第1項規定連帶債務之
    文義參照觀之甚明。故連帶保證與普通保證不同，縱使無民
    法第746條所揭之情形，亦不得主張同法第745條關於檢索抗
    辯之權利（最高法院45年台上字第1426號判決意旨參照）。
    經查，原告與思源電料公司存有前揭消費借貸之債權債務關
    係，又蕭王金蘭、蕭允良、蕭瑋珉就思源電料公司對原告本
    件借款債務負連帶保證之責亦與原告達成合意，業如上述，
    是蕭王金蘭、蕭允良、蕭瑋珉為本件借款債務之連帶保證人
    ，自應就本件借款之本金債務、利息債務、違約金債務負連
    帶清償責任。
五、綜上所陳，原告依消費借貸（授信約定書第15條第1項約定
    ）及連帶保證之法律關係，請求被告連帶給付如主文第1項
    、第2項所示本金、利息及違約金，為有理由，應予准許。
六、訴訟費用負擔之依據：民事訴訟法第78條、第85條第2項。
中　　華　　民　　國　　111 　年　　6 　　月　　15　　日
                  民事第七庭    法　官　莊哲誠
以上正本係照原本作成。
如對本判決上訴，須於判決送達後20日內向本院提出上訴狀。如
委任律師提起上訴者，應一併繳納上訴審裁判費。
中　　華　　民　　國　　111 　年　　6 　　月　　15　　日
                                書記官　尤秋菊